# 请教陈版，关于模拟报表的问题

提问人：wx_5a2f8f20a8ef 时间：2017-12-12 16:21:19
陈版您好，有个模拟报表的问题需要请教。情况：母公司成立于 2017 年 4 月， 2017 年 8 月收购一家集团公司（非同一控制下），被收购子公司成立日期早于 2015 年。是否可以以母公司和被收购子公司自 2016 年 1 月开始作为一个整体，出具模拟报表。

回答人：chenyiwei
这个问题要看你的委托目的。如果是为了某个上市公司收购该母公司，编制被收购方的二年一期报表，则基于反映被收购业务在报告期内的完整业绩情况的考虑，有必要编制这样的模拟报表。